【裁判字號】    98,撤緩,201
【裁判日期】    981118
【裁判案由】    撤銷緩刑
【裁判全文】
臺灣桃園地方法院刑事裁定             98年度撤緩字第201號
聲  請  人  臺灣桃園地方法院檢察署檢察官
受  刑  人  甲○○
上列聲請人因受刑人業務過失致死案件，聲請撤銷緩刑之宣告（
98年度執聲字第2426號），本院裁定如下：
    主  文
聲請駁回。
    理  由
一、聲請意旨略以：受刑人甲○○因業務過失致死案件，前經本
    院以98年度桃勞安簡字第1號簡易判決，判處有期徒刑6月，
    緩刑3年，嗣於民國98年8月17日確定。詎受刑人竟於緩刑期
    前之97年11月間某日起至同年12月10日止，故意更犯電子遊
    戲場業管理條例罪，經臺灣板橋地方法院以98年度簡字第21
    83號判決，判處有期徒刑拘役30日，如易科罰金，以新臺幣
    （下同）1,000元折算1日，並於98年5 月25日確定。是受刑
    人雖受緩刑宣告之寬典，然竟於緩刑前即犯電子遊戲場業管
    理條例罪，足認受刑人所犯竊盜罪並未改過遷善，已動搖原
    判決認定其「經此教訓，自當知所勉無虞再犯」而受緩刑宣
    告之基礎，且無從認原緩刑之宣告得收預期效果，自有執行
    刑罰之必要。故本件受刑人顯非偶蹈法網或對其前所犯有所
    悔悟，當已合於刑法第75條之1 第1項第1款所定撤銷緩刑宣
    告之原因，為此，爰依刑事訴訟法第476 條規定，聲請撤銷
    緩刑之宣告。
二、按於98年5月19日刑法修正施行前，受緩刑之宣告，98年5月
    19日修正刑法施行後，仍在緩刑期內者，適用98年5 月19日
    修正施行之刑法第75條及第75條之1 規定；又上開修正公布
    之刑法，自98年9月1日施行，刑法施行法第6條之1 第2項、
    第10條之2第2項分別定有明文。查本件受刑人因業務過失致
    死案件，前經本院於民國98年7 月23日以98年度桃勞安簡字
    第1號簡易判決，判處有期徒刑6月，緩刑3年，並於98年8月
    17日確定在案，其緩刑期係自98年8月17日起至101 年8月16
    日止，此有該案判決書影本及臺灣高等法院被告前案紀錄表
    各1 份附卷可稽，足認該案之緩刑宣告，係於98年9月1日刑
    法修正施行前諭知，且於施行後仍在緩刑期間內，揆諸前開
    說明，本件有關該案緩刑之撤銷，應逕適用修正後刑法第75
    條及第75條之1 之規定，由法院依受刑人再犯情節，裁量是
    否撤銷緩刑宣告，而無庸比較新舊法，合先敘明。
三、次按緩刑期內因故意犯他罪，而在緩刑期內受6 月以下有期
    徒刑、拘役或罰金之宣告確定者，足認原宣告之緩刑難收其
    預期效果，而有執行刑罰之必要者，得撤銷其宣告，98年 9
    月1日修正施行之刑法第75條之1第1項第2款定有明文。該條
    立法意旨認為，舊刑法關於緩刑期間故意犯他罪，而在緩刑
    期內受6 個月以下之有期徒刑之宣告者，列為應撤銷緩刑之
    事由，過於嚴苛，而排除第75條應撤銷緩刑之事由，移列至
    得撤銷緩刑事由，俾使法官依被告再犯情節，而裁量是否撤
    銷先前緩刑之宣告；其次，如有前開事由，但判決宣告拘役
    、罰金時，可見行為人仍未見悔悟，有列為得撤銷緩刑之事
    由，以資彈性適用，前開條文修正理由可資參照。準此，該
    條採用裁量撤銷主要意義，賦予法院撤銷與否之權限，特規
    定實質要件為「足認原宣告之緩刑難收其預期效果，而有執
    行刑罰之必要」，供作審認之標準；亦即於上揭「得」撤銷
    緩刑之情形，法官應依職權本於合目的性之裁量，妥適審酌
    被告所犯前後數罪間，關於法益侵害之性質、再犯之原因、
    違反法規範之情節是否重大、被告主觀犯意所顯現之惡性及
    其反社會性等情，是否已使前案原為促使惡性輕微之被告或
    偶發犯、初犯改過自新而宣告之緩刑，已難收其預期之效果
    ，而確有執行刑罰之必要。
三、經查，受刑人於98年8 月17日，犯業務過失致死罪，經本院
    以98年度桃勞安簡字第1號簡易判決，判處有期徒刑6月，緩
    刑3年，嗣於98年8月17日確定；另於97年11月間某日起至同
    年12月10日止，故意更犯電子遊戲場業管理條例罪，經臺灣
    板橋地方法院以98年度簡字第2183號判決，判處拘役30日，
    如易科罰金，以1,000元折算1日，並於98年5 月25日確定等
    情，有臺灣高等法院被告前案紀錄表暨前開判決書各1 份附
    卷可稽，復經本院調取該案卷宗核閱無訛，堪以認定。又者
    ，受刑人固於97年11月間某日起至同年12月10日止，故意更
    犯電子遊戲場業管理條例罪，惟而，其所涉業務過失致死案
    件乃已於98年2 月16日繫屬本院，該時上述違反電子遊戲場
    業管理條例案件業經檢察官偵查中，且得於臺灣高等法院被
    告前案紀錄表查詢其前科資料屬實，而為酌量給予緩刑宣告
    否之依據，則原法院於判處受刑人有期徒刑6 月，併予宣告
    緩刑3 年時，已得預見其另有他案經檢察官偵查中，日後或
    有追訴犯罪而受刑事制裁，恐受6 月以下之有期徒刑、拘役
    或罰金之宣告確定之情形，但原法院仍為受刑人緩刑之宣告
    ，是足見已斟酌上情，而認受刑人確經此教訓，自當知所勉
    無虞再犯。況且，臺灣桃園地方法院檢察署檢察官於收受前
    開判決書後，亦未認給予受刑人緩刑宣告有違法、不當情事
    ，據以不服提出上訴，執難謂原宣告之緩刑難收其預期效果
    ，而有執行刑罰之必要。是以，本院審酌上情，認受刑人雖
    前曾因故意犯他罪，而在緩刑期內受拘役宣告確定之情，但
    此基礎犯行已於本院98年度桃勞安簡字第1 號簡易判決中斟
    量，倘遽以此為撤銷緩刑宣告依據，失之過苛，不足認原宣
    告之緩刑難收其預期效果，而有執行刑罰之必要，應予撤銷
    緩刑。故聲請人本件聲請，核屬無據，應予駁回。
四、依刑事訴訟法第220條，裁定如主文。
中    華    民    國    98    年    11    月    18    日
                  刑事第六庭    法  官  黃翊哲
以上正本證明與原本無異。
如不服本裁定，應於裁定送達後5 日內，以書狀敘述理由（須附
繕本），向本院提出抗告。
                                書記官  高文靜
中    華    民    國    98    年    11    月    18    日


司法院資訊處製作；財團法人民間司法改革基金會備份。
